臺灣臺北地方法院民事裁定　　　 100年度財管字第92號
聲　請　人　呂文彬
上列聲請人聲請指定被繼承人張查某之遺產管理人事件，本院裁
定如下：
    主      文
指定侯傑中律師（律師證書字號：83臺檢證字第2564號）為被繼
承人張查某（女、民國前16年8月13日生、身分證統一編號：
Ｚ000000000 號、生前住所：台北市○○區○○路7段5巷4弄6號
、於民國90年11月2日死亡）之遺產管理人。
准對被繼承人張查某之繼承人為承認繼承之公示催告。
張查某之大陸地區以外之繼承人，應自前項公示催告最後登載新
聞紙之日起，壹年內承認繼承，上述期限屆滿，無繼承人承認繼
承時，被繼承人之遺產，於清償債權，並交付遺贈物後，如有剩
餘即歸屬國庫。
程序費用由被繼承人張查某之遺產負擔。
    理      由
一、按繼承開始時，繼承人之有無不明，而無親屬會議或親屬會
    議未於一個月內選定遺產管理人者，利害關係人或檢察官得
    聲請法院選任遺產管理人，並由法院依公示催告程序，定六
    個月以上之期限，公告繼承人，命其於期限內承認繼承，民
    法第1177條、第1178條規定甚明。
二、本件聲請意旨略以：聲請人與高四護之法定繼承人即被繼承
    人張查某為台北市○○區○○段三小段254、271地號土地之
    共有人，因系爭土地之地上建物破舊不堪，亟待重建更新，
    然被繼承人張查某死亡後，其繼承人有無不明，且無親屬會
    議或親屬會亦未於1個月內選任遺產管理人，聲請人為處理
    共有土地，爰聲請指定被繼承人張查某之遺產管理人等語。
三、經查，聲請人主張其與高四護之法定繼承人即被繼承人張查
    某為土地之共有人，被繼承人張查某於97年7月11日經本院
    以97年度亡字第102號宣告於90年11月2日死亡，其父親張平
    亦於100年8月25日經本院以100年度亡字第59號宣告於18年
    10月10日死亡，其繼承人有無不明，業經聲請人提出系爭不
    動產謄本、除戶戶籍謄本、前揭民事判決、繼承系統表在卷
    可稽，應堪認被繼承人張查某所遺財產，目前確屬無人繼承
    之狀態，有為被繼承人張查某選定遺產管理人之必要，又本
    院查無被繼承人張查某之親屬曾經召開親屬會議，或曾經議
    決被繼承人張查某之遺產管理人，並依民法第1177條向本院
    報明之情形，是聲請人自得以利害關係人之身分，聲請本院
    選定遺產管理人。復經本院徵詢侯傑中律師，其為執業律師
    ，並具有擔任本件遺產管理人之意願與能力，故指定侯傑中
    律師為被繼承人張查某之遺產管理人，且為承認繼承之公示
    催告。本院既准對被繼承人張查某之大陸地區以外之繼承人
    為承認繼承之公示催告，爰依前揭民事訴訟法第542條之規
    定，裁定如主文第3項所示。
四、依非訟事件法第157條規定，裁定如主文。
中    華    民    國   100    年    12    月    26    日
                  家事法庭法  官  李莉苓
以上正本係照原本作成。
如對本裁定抗告，須於裁定送達後10日內向本院提出抗告狀，並
繳納抗告費新臺幣1,000 元。
中    華    民    國   100    年    12    月    27    日
                          書記官  譚鈺陵